臺灣桃園地方法院刑事判決　　　　　　 100年度易字第1012號
公　訴　人　臺灣桃園地方法院檢察署檢察官
被　　　告　廖學利
上列被告因竊盜案件，經檢察官提起公訴（100 年度偵緝字第
506 號），本院判決如下︰
    主  文
廖學利共同損壞許貞華之車號7790-KR 號自小客車之前擋風玻璃
、駕駛座側車門之玻璃、雨刷、車頂、左前門、左前葉子板、引
擎蓋、水箱護罩、前保險桿，足以生損害於他人，累犯，處有期
徒刑參月，如易科罰金以新台幣貳仟元折算壹日。
    事  實
一、廖學利素行不良，前於民國82年間因非法吸用化學合成麻醉
    藥品甲基安非他命，經本院判處有期徒刑6 月確定，又於83
    年犯毀損罪、恐嚇安全罪、違反槍砲彈藥刀械管制條例，經
    本院判處應執行有期徒刑3 月、拘役60日確定，又於83年間
    因妨害兵役治罪條例案件，經本院判處拘役20確定，又於88
    年間因違反動產擔保交易法，經本院判處有期徒刑5 月確定
    ，再於95年間因酒醉駕車之公共危險罪，經本院拘役55日確
    定，嗣經裁定減為拘役27日確定，上開罪刑經均執行完畢。
    再於96年間二度因酒醉駕車之公共危險罪，分經本院以96年
    度桃交簡字第1247號、桃交簡字第2226號判處有期徒刑3 月
    、6 月確定，嗣經本院以96年度聲減字第9342號各減為1 月
    15日、3 月，定應執行有期徒刑4 月確定，甫於97年9 月13
    日執行完畢。猶不知悔改，復於99年5 月15日晚間8 時50分
    許，經由不詳之成年人教唆，而與該不詳之成年人形成共同
    犯意聯絡，由該不詳之成年人或與該不詳之成年人亦有共同
    犯意聯絡之不詳之成年男子騎乘陳米英所有車牌號碼8FL-58
    0 號重型機車搭載廖學利（廖學利於該時借住陳米英位於八
    桃園八德市○○街5 巷17號之住處），至許貞華位於桃園縣
    八德市○○街111 巷48號住處前，由廖學利將紅色油漆潑灑
    於許貞華之車號7790-KR 號自小客車之前擋風玻璃、駕駛座
    側車門之玻璃、雨刷、車頂、左前門、左前葉子板、引擎蓋
    、水箱護罩、前保險桿，致令不堪使用，廖學利又以盛裝上
    開紅色油漆之油漆罐砸向該車前擋風玻璃，致使碎裂而不堪
    使用，均足以生損害於許貞華。
二、案經許貞華訴由桃園縣政府警察局八德分局移送臺灣桃園地
    方法院檢察署檢察官偵查起訴。
    理  由
壹、證據能力：
一、按被告以外之人於審判外之言詞或書面陳述，除法律有規定
    者外，不得作為證據。又被告以外之人於審判外之陳述，雖
    不符前4 條之規定，而經當事人於審判程序同意作為證據，
    法院審酌該言詞陳述或書面陳述作成時之情況，認為適當者
    ，亦得為證據。當事人、代理人或辯護人於法院調查證據時
    ，知有第159 條第1 項不得為證據之情形，而未於言詞辯論
    終結前聲明異議者，視為有前項同意，刑事訴訟法第159 條
    第1 項、第159 條之5 分別定有明文。查證人即告訴人許貞
    華、陳米英於警詢之陳述，固係審判外之陳述而屬傳聞證據
    ，惟被告就上開審判外之陳述，於本院審理中，知有該項證
    據，未曾於言詞辯論終結前聲明異議，而本院審酌該等證人
    陳述作成時之情況，並無違法取證及證明力過低之瑕疵，亦
    認以之作為證據為適當，依前揭規定說明，自有證據能力。
二、卷內之監視器翻拍照片、現場照片及監視器影像光碟片，係
    機械之方式所存之影像，並非依憑人之記憶再加以轉述而得
    ，並非供述證據，並無傳聞證據排除法則之適用（最高法院
    98年度台上字第6574號判決意旨參照），是該等證據具有證
    據能力。
三、另本件認定事實所引用之卷內其餘卷證資料，並無證據證明
    係公務員違背法定程序所取得，被告於審判程序中復未於言
    詞辯論終結前表示異議，且卷內之文書證據，亦無刑事訴訟
    法第159 條之4 之顯有不可信之情況與不得作為證據之情形
    ，則依刑事訴訟法第159 條之5 之規定，本件認定事實所引
    用之所有文書證據，均有證據能力，合先敘明。
貳、實體部分：
一、訊據被告於偵訊、本院100 年11月2 日審理及本院100 年12
    月21日審理之前階段皆矢口否認有何上開犯行，先於偵訊時
    辯稱：伊99年5 月15日晚間有喝酒，伊對該日晚間之事模模
    糊糊，然又稱當天陳米英之先生胡序政中風，伊去看胡序政
    云云，又於本院上開二日審理時辯稱：伊那一陣子經常酒醉
    ，伊案發時也喝醉酒，伊不知道也不記得案發時之情形云云
    ，迨本院100 年12月21日審理中最後訊問階段始勉強供承「
    好啦，認罪」等語。惟查：
  (一)依99年度偵字第26859 號偵卷第24頁、第25頁、第26頁之監
    視器翻拍照片及方邑晟偵查佐於本院100 年12月21日審理當
    庭所呈之地圖可知，一不詳男子騎乘陳米英所有車牌號碼8F
    L-580 號重型機車搭載另一名男子，沿八德市○○路○ 段由
    南向北行駛，駛至介壽路2 段與大和路口時左轉大和路，此
    時尚未將機車車牌遮掩，此一左轉畫面經警方天羅地網系統
    攝得，並可看出後座男子頭戴紫色系安全帽、穿著淺色系類
    似米色外套，上開機車沿大和路行駛經過文昌街69巷時，被
    鄰里監視器攝得，此時機車車牌已被東西遮住，上開機車續
    行駛至文昌街111 巷，被文昌街111 巷內之鄰里監視器攝得
    該機車自文昌街之方向騎過來超過7790-KR 號自小客車，又
    再往7790-KR 號自小客車方向騎回來，並將上開機車停在77
    90-KR 號自小客車前方，此時坐後座之穿淺色外套男子，即
    手持油漆罐著手毀損7790-KR 號自小客車，後該二人始騎機
    車往文昌街方向駛離。再卷內之監視器光碟片經本院於100
    年11月2 日審理時當庭勘驗，勘驗結果為：「一、畫面場景
    共有三處不同之場景。二、第一處場景及第二處場景均為車
    號8FL-580 重型機車經過之畫面，該車之上有二人，即如偵
    卷第24頁照片所示之人及衣著。三、第三處場景即偵卷第24
    頁第二、三張照片、第25頁之照片。四、上開三處場景能照
    到上開機車二位騎士之正面為第三處場景之畫面，該機車先
    至畫面上方往畫面下方移動，所以該二騎士之正面有被照到
    ，其中坐後座穿淺色外套之人，雖有戴安全帽，然臉型輪廓
    與被告相似。」「坐後座之人下車並潑油漆之整段過程，並
    沒有酒醉後走路歪斜之情形。」。
  (二)證人陳米英於本院100 年12月21日審理時證稱「（檢察官問
    ：車號8FL-580 重型機車是否是你的？）是。」、「（檢察
    官：問這台車平常是誰在騎？）我上班的時候在騎，沒有其
    他人在騎。平常這輛機車放在我家門口。」、「（檢察官問
    （提示99偵2685第26頁照片）這台機車是否是你的機車？）
    是。」、「（檢察官問：99年5 月間，這機車有無失竊過？
    ）有，我騎去大湳買菜的時候，就不見了，我去八德派出所
    報警，警察找到，我忘記是哪一年哪一月的事。此外就沒有
    了。」、「（檢察官問去大湳買菜這一次失竊，是多久之後
    才找回來？）一個禮拜。」、「（檢察官問：99年5 月18日
    你去警察局做筆錄，妳機車失竊是在這一次做筆錄之前或之
    後？）之後。」、「（檢察官問：所以做筆錄之前，機車從
    來沒有遺失過嗎？）對。」、「（檢察官問：家裡除了妳騎
    車之外，還有誰會騎這台機車？）還有胡序政、廖學利，當
    時廖學利就住在我家。」、「（檢察官問：妳機車鑰匙平常
    放在哪裡？）放在牆壁上。」、「（檢察官問：胡序政、廖
    學利要騎妳上開機車，是否要經過妳同意？）胡序政要騎可
    以騎，廖學利要騎機車要問過我。99年5 月15日晚上我在八
    德市心隨緣卡拉OK店上班，上班時間是下午五點到晚上十二
    點，如果我上班就不騎機車，我的機車鑰匙掛在自己房間的
    牆壁上，我的房間門沒有鎖。」此時，本院請方邑晟偵查佐
    至庭外立即向八德派出所查證證人陳米英之車號8FL-580 重
    型機車是否有報案失竊並尋獲之紀錄，經方邑晟偵查佐查證
    後，向本院稱：我剛才已經向四維派出所請他們以電腦查證
    並沒有失竊及尋獲之記錄。本院諭知證人陳米英其現在已經
    立即經本院查證極有可能構成偽證罪，先予以警告，再由檢
    察官續行詰問。「（檢察官問（提示上開偵卷第24到26頁）
    坐在妳機車上面的人是誰？）坐在機車後面的是廖學利，前
    座的不是胡序政，因為胡序政比較矮小，瘦瘦的，大約四十
    幾公斤」、「（檢察官問：你是否知道廖學利為何會被別人
    載而騎在妳車上？）當天我們全家去唱歌，我們晚上七點多
    去，到晚上十二點才回來，我們坐計程車去唱歌，所以沒有
    人騎上開機車。我不知道為什麼該晚廖學利被別人載，而騎
    在我機車上，我們那天晚上沒有找廖學利一起去。」、「（
    檢察官問：你們全家一起出門，而廖學利留在你們家嗎？）
    對。」、「（檢察官問：你們回家之後，廖學利回家了嗎？
    ）回來了。那時候他待在家裡。」、「（檢察官問：廖學利
    有無告訴你，他騎了你的機車？）沒有。」、「（檢察官問
    ：當天妳唱歌回來後，妳機車還是停在原來的位置嗎？）對
    。我唱歌回來的翌日早上，警察有到我家前面來拍我機車，
    警察有問我機車為何有沾到紅色油漆，我說我不知道，當時
    我有看到我的機車確實有沾到紅色油漆，我的機車是銀灰色
    ，色系和紅色完全不一樣。」、「（檢察官問：（提示上開
    卷宗第22頁）你於警局做筆錄時，為何說99年5 月15日妳老
    公胡序政喝酒醉待在家一整天？）我們那一天真的全家去唱
    歌。」、「（檢察官問：為何99年5 月15日會讓被告一個人
    留在你們家？）他說他要處理自己的東西，我不知道他要處
    理什麼東西。」、「（檢察官問：廖學利住在你家期間，是
    否有曾經自己騎走過你的機車嗎？）沒有，我上班的時候，
    他有沒有騎，我就不知道了。我先生經常在家喝酒喝到醉。
    」、「（檢察官問：99年5 月16日警察到你家拍照，並且詢
    問機車上為何有紅色的油漆，你有無詢問廖學利是否騎了你
    的機車？）99年5 月15日晚上廖學利有回我家，但是99年5
    月16日早上我就沒有看到他在我家，所以我當天沒有問他，
    而且他自99年5 月16日就沒有回到我家，所以我之後也沒有
    辦法詢問他。」、「（審判長問：妳所住的八德市○○街5
    巷17號要到八德市○○街111 巷48號是否要先騎出來到介壽
    路二段，然後往大潤發的方向騎，然後在大和路左轉再進到
    文昌街？）是。」等語，由證人陳米英之上開證詞可知，其
    一開始企圖製造其之機車曾經失竊過之假象，然此經本院當
    庭戳破並告戒之，而其所稱其確認在監視器畫面中坐在其機
    車後座之人為被告，則與其警詢證詞相符，再其證稱其先生
    胡序政不是在監視器畫面中騎乘機車之男子，因胡序政身材
    矮小且瘦瘦的，此又與證人邱韋豪警員之下開證詞相符，而
    證人陳米英所稱案發翌日早上員警到伊住處查證之情形，亦
    與證人邱韋豪警員之下開證詞相符。再證人陳米英在被告無
    住處時，其與其之先生胡序政尚提供住處予被告棲身，可見
    證人陳米英不但與被告無何仇怨且為被告之恩人，是證人陳
    米英之上開證詞，除其之機車曾經失竊為虛構外（該虛構之
    情節亦無非為使其之證詞模糊而有利於被告，並非虛構用以
    誣陷被告），其餘堪認屬實，可知案發日晚間僅有被告一人
    在證人陳米英之住處，陳米英之機車鑰匙又係掛在未上鎖之
    房間內之牆壁上，而案發翌日早上，員警到證人陳米英住處
    查證時，陳米英之上開機車即已有紅漆之痕跡，此時開始，
    被告亦離開陳米英之住處不知所蹤，而為上開監視器所攝得
    之坐於陳米英機車後座之男子之臉型輪廓又與被告相似，再
    證人陳米英又證稱迄案發日止被告已住在其家中有數月之久
    ，是陳米英對被告之臉型輪廓當知之甚明，亦無指認錯誤之
    可能，由此等情狀觀之，為上開監視器所攝得之坐於陳米英
    機車後座之男子即為被告，證人陳米英之指認應屬無誤。
  (三)證人邱韋豪於本院100 年12月21日審理時證稱「（審判長問
    ：今日方邑晟偵查佐庭呈一份地圖及照片的說明，依此，有
    一張未遮住車牌的照片是介壽路左轉大和路的鏡頭，這是被
    天羅地網拍到的，是否如此？）是。」、「（審判長問：其
    他的照片都是鄰里監視器拍到的嗎？）是。」、「（審判長
    問：鄰里監視器拍到的地點就如今日方邑晟偵查佐所提供之
    資料上的說明嗎？）是。」、「（審判長問99年5 月15日當
    天晚上告訴人就到派出所報案，當時是你做的筆錄，你有無
    於99年5 月16日早上或上午，自己或同仁到陳米英家去對她
    的機車拍照？）是我去的。」、「（審判長問：當時車號
    8FL-580 重型機車是否停在陳米英家前面？）是，我看到機
    車左側染了紅漆，而且陳米英家裡面有二頂安全帽，那二頂
    安全帽都染上了紅漆。這二頂安全帽和照片上顯示的安全帽
    一模一樣。」、「（審判長問：是否有看過陳米英的先生胡
    序政？）有，我去過他家好幾次，都看到胡序政喝酒醉躺在
    地上，我去的時候，沒有看到廖學利在場，因為胡序政躺在
    地上，所以我不知道他幾公分，但是他身材特徵就是矮矮瘦
    瘦的，而且很瘦。」、「（檢察官問：你發現證人陳米英機
    車上及家裡的安全帽上有紅漆，有無詢問她為何有紅漆？）
    我有問，但是她和胡序政及她在家的二個女兒都說不知道。
    」、「（檢察官問：當天證人陳米英有無向你交待，機車有
    何人騎過？）沒有。」、「（檢察官問：99年5 月18日證人
    陳米英做完筆錄後，你是否有馬上聯絡廖學利？）有，但是
    證人陳米英提供給我的電話門號都是轉入語音信箱，被告的
    地址有送達傳喚通知書，但是他沒有來做筆錄。」等語。是
    可知，依監視器所攝得之畫面，案發時騎乘機車之人與胡序
    政身材特徵不符，並非胡序政，而證人邱韋豪於案發翌日至
    陳米英住處查訪時即發現擺放在陳米英住處內之二頂安全帽
    都染上了紅漆，而依上說明，案發日晚間唯有被告有機會自
    陳米英住處內拿取安全帽外出，亦唯有被告有機會拿取機車
    鑰匙，非僅如此，陳米英住處內之安全帽及其住處前之機車
    經於案發日取出並騎至他處再返還原處後，安全帽及機車均
    沾上紅色油漆，案發翌日早上之後陳米英住處之人亦唯有被
    告不知所蹤，是被告即為監視器所攝得之坐於陳米英機車後
    座之作案之人無誤，而依監視器所攝得之畫面，被告尚知於
    機車自大馬路之介壽路2 段騎入小路之大和路後，立即用不
    詳物品將機車車牌遮住，並自作案地點即文昌街111 巷48
    號前停放之7790 -KR號自小客車之前方下車至其整個潑漆、
    毀損該自小客車再騎上由不詳男子騎乘之陳米英之機車後座
    離去之全部過程，均無喝酒醉走路歪斜、行動不穩之情形，
    可知被告於作案時精神意識清楚，並非如被告所稱之其因酒
    醉而對己於案發日晚間之所為毫無印象，被告之辯詞，僅為
    卸責脫罪之狡辯之詞而已，不足採信，而告訴人許貞華與被
    告素不相識，被告又在意識清楚之情形下，精心策畫於友人
    及其家人均不在家之際，騎乘友人胡序政之妻陳米英之機車
    ，又在臨作案前遮掩機車車牌，其顯然受人之所託而為本案
    ，被告辯稱其因酒醉而對己於案發日晚間之所為毫無印象云
    云，除為己脫罪，更為掩護幕後之教唆共犯。
  (四)此外，告訴人許貞華上開自小客車被毀損之情節，亦據其於
    警詢證述明確，並有監視器光碟片、監視器翻拍照片、電子
    地圖附卷可稽，本件事證至明，被告犯行足堪認定。
二、核被告所為，係犯刑法第354 條之毀損罪。被告與不明之教
    唆作案之成年人、作案時騎乘上開機車之成年男子相互間，
    互有犯意聯絡、行為分擔，為共同正犯。被告有上開有期徒
    刑執行完畢之紀錄，有台灣高等法院被告前案紀錄表乙份在
    卷可憑，其於執行完畢五年內再犯本件，為累犯，應依刑法
    第47條第1 項之規定加重其刑。爰審酌被告不但素行不良且
    其之作案手段係精心策畫，若非告訴人立即報案，警方立即
    至陳米英家中查訪，本案恐將成為無頭公案，告訴人亦將求
    償無門，被告案後除飾詞卸責外，又堅不供出共犯及教唆犯
    之犯後態度，兼及審酌被告造成告訴人上開自小客車毀損之
    重輕情節等一切情狀，量處如主文所示之刑，並諭知易罰金
    之折算標準。
據上論斷，應依刑事訴訟法第299 條第1 項前段，刑法第28 條
、第354 條第1 項、第47條第1 項、第41條第1 項前段，刑法施
行法第1 條之1 第1 項、第2 項前段，判決如主文。
本案經檢察官王齡梓到庭執行職務
中    華    民    國   100    年    12    月    30    日
                  刑事第三庭法  官  曾雨明
以上正本證明與原本無異。
如不服本判決應於收受判決後10日內向本院提出上訴書狀，並應
敘述具體理由。其未敘述上訴理由者，應於上訴期間屆滿後20日
內向本院補提理由書(均須按他造當事人之人數附繕本)「切勿逕
送上級法院」。
                            書記官  李靜華
中    華    民    國   101    年    1     月    6     日
附錄法條；
刑法第354條
毀棄、損壞前二條以外之他人之物或致令不堪用，足以生損害於
公眾或他人者，處 2 年以下有期徒刑、拘役或 5 百元以下罰金
。